【裁判字號】    94,訴,185
【裁判日期】    950111
【裁判案由】    毒品危害防制條例
【裁判全文】
臺灣苗栗地方法院刑事判決               94年度訴字第185號
公  訴  人  臺灣苗栗地方法院檢察署檢察官
被      告  丙○○
                    號2樓(在.
指定辯護人  本院公設辯護人  庚○○
上列被告因毒品危害防制條例案件，經檢察官提起公訴（94年度
偵字第1159號、94年度偵字第1263號、94年毒偵字第124 號、94
年度毒偵字第338 號、94年度毒偵字第461 號），及移送併辦（
94年度毒偵字第612 號、94年度偵字第1381號），本院判決如下
：
    主  文
丙○○連續施用第一級毒品，累犯，處有期徒刑壹年貳月。扣案
之第一級毒品海洛因壹小包（淨重零點壹參公克，空包裝重零點
伍壹公克），沒收銷燬之；注射針筒陸支，均沒收。又連續施用
第二級毒品，累犯，處有期徒刑玖月。扣案之第二級毒品安非他
命壹小包（含袋重零點肆公克），沒收銷燬之；扣案之毒品包裝
袋壹個、瓦斯噴燈壹支、吸食器參組、塑膠管肆支、刮勺貳支、
打火機壹個，均沒收。又連續轉讓第二級毒品，累犯，處有期徒
刑壹年肆月，併科罰金新臺幣捌萬元，罰金如易服勞役，以銀元
參佰元即新臺幣玖佰元折算壹日。又連續販賣第二級毒品，累犯
，處有期徒刑玖年，併科罰金新臺幣拾陸萬元，罰金如易服勞役
，以銀元參佰元即新臺幣玖佰元折算壹日。未扣案販賣第二級毒
品所得財物新臺幣柒仟元沒收，如全部或一部不能沒收時，以其
財產抵償之。應執行有期徒刑拾貳年，併科罰金新臺幣貳拾貳萬
元，罰金如易服勞役，以罰金總額與陸個月之日數比例折算。扣
案之第一級毒品海洛因壹小包（淨重零點壹參公克，空包裝重零
點伍壹公克）、第二級毒品安非他命壹小包（含袋重零點肆公克
），均沒收銷燬之；扣案之毒品包裝袋壹個、注射針筒陸支、瓦
斯噴燈壹支、吸食器參組、塑膠管肆支、刮勺貳支、打火機壹個
，均沒收。未扣案販賣第二級毒品所得財物新臺幣柒仟元沒收，
如全部或一部不能沒收時，以其財產抵償之。
    事  實
一、丙○○曾有多次竊盜及妨害自由等前科，前因犯竊盜案件，
    於民國90年3 月20日，經臺灣高等法院以89年度上易字第46
    28號判處有期徒刑4 月；再因違反毒品危害防制條例案件，
    分別於90年7 月20日、同年12月27日，經臺灣基隆地方法院
    ，以90年度訴字第165 號、90年度訴字第609 號，判處有期
    徒刑5 月、6 月確定，嗣裁定應執行有期徒刑10月，經接續
    執行後，甫於92年4 月4 日縮短刑期假釋出獄，假釋期間交
    付保護管束，而於92年5 月5 日假釋期滿未經撤銷假釋，視
    為執行完畢（構成累犯）。又丙○○前因施用毒品案件，經
    臺灣基隆地方法院裁定送觀察、勒戒結果，認為無繼續施用
    毒品傾向，於89年9 月28日，經臺灣基隆地方法院檢察署檢
    察官，以89年度毒偵緝字第307 號為不起訴處分確定；復因
    施用毒品案件，經臺灣基隆地方法院裁定送觀察、勒戒結果
    ，認為有繼續施用毒品傾向，經送強制戒治，嗣於91年2 月
    8 日依法院裁定停止強制戒治，並交付保護管束，保護管束
    期間於91年5 月1 日期滿。而其刑事責任部分，則由臺灣基
    隆地方法院檢察署檢察官，以90年度毒偵字第356 號提起公
    訴，並於90年7 月20日，由臺灣基隆地方法院，以90年度訴
    字第16號，判處有期徒刑5 月；另因施用毒品案件，經臺灣
    基隆地方法院檢察署檢察官，以90年度毒偵字第1025號提起
    公訴，再於90年12月27日，復由臺灣基隆地方法院，以90年
    度訴字第609 號判處有期徒刑6 月確定。
二、丙○○於93年2 月5 日入營服替代役，於93年3 月8 日至位
    於苗栗縣大湖鄉富興村水尾坪100 號之內政部營建署雪霸國
    家公園管理處汶水服務中心報到（以下簡稱雪霸國家公園管
    理處汶水服務中心），而於93年3 月22日派往觀霧管理站服
    務，並於93年8 月2 日調回雪霸國家公園管理處汶水服務中
    心。詎其仍不知悔改，竟自前開觀察勒戒、強制戒治執行完
    畢後，5 年內復基於施用第1 、2 級毒品之概括犯意，自93
    年7 月間某日起，至94年3 月8 日某時許止，利用休假返家
    或在雪霸國家公園管理處汶水服務中心服役之機會，在其位
    於住基隆市○○區○○里○○街212 巷13之1 號2 樓住處，
    及雪霸國家公園管理處汶水服務中心替代役男宿舍第911 室
    內，以針筒注射方式，連續施用第1 級毒品海洛因（下稱海
    洛因）多次；另自93年7 月間某日起，至94年3 月7 日下午
    某時許止，在同上處所，以玻璃球燒烤吸取產生之煙霧方式
    ，連續施用第2 級毒品安非他命（下稱安非他命）多次。
三、丙○○復基於轉讓第2 級毒品之概括犯意，於同年8 月間中
    旬，在前開其居住之第911 室宿舍內，連續無償轉讓安非他
    命2 次予受保護證人甲1（年籍資料詳卷）施用；於93年9 月
    間，在同上處所，連續無償轉讓安非他命2 次予受保護證人
    甲2（年籍資料詳卷）施用。其另為圖取不法利益，竟基於販
    賣第2 級毒品之概括犯意，於附表所示時、地，以附表所示
    之數量及價格，連續販賣安非他命予附表所示之受保護證人
    甲1、甲2、甲3、甲4等人（年籍資料均詳卷，渠等涉犯毒品危害
    防制條例案件，由檢察官另案偵辦中）既遂，期間販賣毒品
    所得不法利益合計共新臺幣（下同）7000元。
四、嗣雪霸國家公園管理處承辦替代役男業務之莊瑞榮經內部其
    他替代役男反應，懷疑丙○○涉有毒品犯嫌，並於93年11月
    14日，在執行內部生活管理時，在丙○○居住之前開第911
    室宿舍內，發現丙○○所有之毒品包裝袋1 個、注射針筒1
    支及吸食器1 組，即報由苗栗縣警察局大湖分局刑事組及國
    家公園警察大隊雪霸警察隊偵辦，並將前開物品交由警方扣
    案；再於94年1 月17日下午3 時許，在丙○○居住之前開第
    911 室宿舍內，為警持本院法官核發之搜索票執行搜索，當
    場扣得丙○○所有供施用毒品之海洛因1 小包淨重0.13公克
    （空包裝重0.51公克）、注射針筒3 支、刮勺2 支及吸食器
    1 組；復於同年3 月11日上午11時許，在同上宿舍內，檢察
    官經雪霸國家公園管理處替代役男管理幹部己○○之同意，
    指揮苗栗縣警察局大湖分局刑事組執行搜索結果，在前開第
    911 室宿舍內及外面陽台之冷氣機上方隱密處，當場扣得丙○○所有供施用毒品之噴燈1 支、注射針筒2 支、吸食器1
    組、塑膠管4 支及打火機1 個；另於同年4 月11日上午11時
    許，在同上宿舍內，檢察官依據與丙○○同在臺灣苗栗看守
    所羈押之乙○陳述，經雪霸國家公園管理處副處長彭茂雄及
    該替代役男管理幹部己○○之同意，指揮苗栗縣警察局大湖
    分局刑事組搜索，當場在該宿舍之書桌燈罩上方隱密處，扣
    得安非他命1 小包含袋重0.4 公克，始分別循線查知上情。
五、案經臺灣苗栗地方法院檢察署檢察官自動檢舉分案及苗栗縣
    警察局大湖分局報請臺灣苗栗地方法院檢察署檢察官偵查後
    起訴，及苗栗縣警察局苗栗分局報告臺灣苗栗地方法院檢察
    署檢察官偵辦後移送併辦。
    理  由
一、本件被告丙○○對於事實欄二部分連續施用第1 級毒品海洛
    因、第2級毒品安非他命之事實坦承不諱，且有第1 級毒品
    海洛因1 小包（淨重0.13公克，空包裝重0.51公克）、第2
    級毒品安非他命1 小包（含袋重0.4 公克），及毒品包裝袋
    1 個、注射針筒6 支、瓦斯噴燈1 支、吸食器3 組、塑膠管
    4支、刮勺2支、打火機1個扣案足稽。又有苗栗縣警察局大
    湖分局偵辦毒品案件嫌疑人尿液檢體編號登記簿2 份、苗栗
    縣衛生局93年11月22日，苗衛檢字第0930018347號煙毒尿液
    檢驗成績書、中山醫學大學附設醫院藥物濫用檢測中心94年
    2 月3 日確認檢驗結果報告各1 紙附卷可憑。復有法務部調
    查局鑑定通知書1 紙、毒品初步篩檢試劑1 管及檢察官履勘
    現場筆錄2份附卷可考。
二、被告丙○○否認有轉讓、販賣第2 級毒品安非他命等犯行，
    辯稱：「指認我中的一位叫彭偉恩或陳俊棠他們本身就有吸
    食安非他命，我認為是他們誣陷我的，可能是警察叫他們作
    的筆錄。於3 月23日被借提至大湖分局時，警察有請他們2
    位過來製作筆錄，警察要我背對他們，他們其中1 人說我並
    沒有販賣毒品給他們。彭偉恩之前有到我房間跟我說對不起
    ，不是他要陷害我，而是警察。我也沒有販賣，其中指認我
    的人中有2 人與我有仇，是劉一德、戊○○。之前劉一德到
    我家去，他的車子停在我家樓下地下室，車子音響被偷走，
    我與他都懷疑是我朋友偷的，過幾天劉一德就請三個人來雪
    霸國家公園把我押走到基隆的金山，叫我用手挖一個洞，把
    頭埋在裡面，叫我要對音響失竊的事情負責。戊○○於警局
    製作筆錄時，他說警察告訴他，我跟警察說他在賣藥，他有
    請我們班長己○○傳話說叫我試試看，班長不理他說那是你
    們的事情，應自己處理。第1 次被查獲時我、劉一德、彭偉
    恩、陳俊堂、戊○○有採尿，且都沒有承認有施用毒品，因
    當時快過年了，大家都希望回家過年。而採尿結果都有呈陽
    性反應，警局就第2 次傳我們去製作筆錄，最後剩彭偉恩及
    戊○○他們2 人在警局製作筆錄，那時警察跟戊○○說我說
    他在販賣毒品，所以當時戊○○才會跟警察說我在販賣毒品
    。後來警察詢問彭偉恩說我有無在販賣毒品，他說沒有，但
    因戊○○說我有在販賣，所以警察就一直問，因彭偉恩想早
    點回雪霸國家公園，且警察跟他說若是他沒有說出這件事情
    的話，就要送他去法院，所以彭偉恩因害怕就跟警察說我有
    賣毒品。因於93年12月份時陳俊棠到我房間偷我的錢，我就
    去他房間打他，這件事情班長己○○也知道，所以他有可能
    是要報復我，當時有另一個班長李宗翰也在場。實際上劉一
    德都是跟綽號『阿東』的人買毒品，我也有跟他一起出錢買
    過毒品，那是彭偉恩介紹認識的」等語。
三、惟查：
  (一)受保護證人甲1（年籍資料詳卷）於檢察官訊問時具結後證稱
    ：「（問：提示警訊筆錄，有何意見？）實在。」、「（問
    ：你以前有無吸毒習慣？）國中曾好奇施用過1 次。後來調
    到雪霸時候，丙○○有在吸，在93年8 月中在911 寢室內因
    好奇問倪，他就叫我拿去用，前後有兩次，不用收錢。」、
    「（問：你是在何時購買？）在93年11月14日前3 天，我跟
    倪以500 元買1 包安非他命，他就借我吸食器，直接施用。
    」等語（以上參94年度毒偵字第338 號卷宗第33至34頁，94
    年度偵字第1381號卷宗第26頁）。是由受保護證人甲1之前述
    證詞，可知渠係證稱於93年8 月中旬，被告丙○○於911 寢
    室，曾兩次免費提供第2 級毒品安非他命予渠施用。於93年
    11月11日，渠以1 包安非他命500 元之代價，向被告丙○○
    購買安非他命等情。
  (二)受保護證人甲2（年籍資料詳卷）於檢察官訊問時具結後證稱
    ：「（問：你以前有無施用毒品紀錄？有無前科？）均沒有
    。」、「（問：提示警訊筆錄，有何意見？）實在。」、「
    （問：如何染上毒癮？）好奇，是倪免費讓我吸，是在93年
    7 月間颱風過後，第1 次是在倪911 寢室。當時我在他旁邊
    ，好奇，問他讓我吸吸看，他說好，前後他免費讓我吸兩次
    ，都在寢室內。」、「（問：後來如何向他購買？）總共跟
    倪買過兩、三次。在93年9 月間到11月14日左右，地點都在
    911 寢室，每次1 千元，其中有一次是跟甲3共資2000元，均
    是1包安非他命。」等語（以上參94年度毒偵字第338 號卷
    宗第34至35頁，94年度偵字第1381號卷宗第32至34頁）。
  (三)受保護證人甲2（年籍資料詳卷）於本院審理時於具結後證稱
    ：「（檢察官問：你於何時施用安非他命？）去年9 月，時
    間太久，忘記了。」、「（檢察官問：你何時回到汶水服務
    中心，是否知道？）8 、9 月。」、「（檢察官問：我們跟
    雪霸國家公園調閱資料中載你是93年10月份才調回去，有何
    意見？）時間太久，我忘記了。」、「（檢察官問：你施用
    的安非他命之來源？）跟丙○○購買的。」、「（檢察官問
    ：你跟被告購買安非他命時，是否就已調到汶水服務中心？
    ）是，已調回去了。」、「（檢察官問：你跟被告買過幾次
    安非他命？）3 、4 次。」、「（檢察官問：在何處跟被告
    購買？）我都去被告房間跟他買。」、「（檢察官問：你稱
    跟被告買過3 、4 次毒品，是你調回汶水多久後跟他購買？
    ）不到1 個月。」、「（檢察官問：你每次跟被告購買，分
    別多少錢？）有時候1 千元，有時候2 千元。」、「（檢察
    官問：1 千元的購買幾次，2 千元購買幾次？）1 千元的比
    較多，2 千元幾次忘記了。」、「（檢察官問：你有無跟他
    人合資跟被告購買毒品？）有。」、「（檢察官問：合資過
    幾次？）3 、4 次。」、「（檢察官問：你跟被告購買都是
    買多少安非他命？）每次都是1 、2 千元，每次1 小包。」
    、「（檢察官問：被告有無免費給你使用過？）有。」、「
    （檢察官問：那是何時的事情？）那時我剛調到汶水沒多久
    時。」、「（檢察官問：被告給你幾次？）2 次而已。」、
    「（檢察官問：地點是在何處？）在被告房間。」、「（檢
    察官問：你稱第1 次是在你回汶水幾天，是何時？）回去汶
    水快1 個月或2 個禮拜。」、「（檢察官問：被告給你免費
    施用的2 次，給你多少安非他命？）1 小包，倒進去球裡面
    ，都已經用好了給我們吸幾口。」、「（檢察官問：你之前
    在偵查時稱是在93年7 月間在颱風過後，被告免費給你施用
    ，你稱93年7 月間颱風過後，是指何時？）現在講日期我已
    經很模糊，因時間真的很久了。」、「（檢察官問：你稱7
    月間颱風過後，是指颱風過了以後，還是7 月間？）颱風過
    了以後，還沒一個月的期間內。」、「（檢察官問：你稱的
    是哪個颱風？）颱風名字我想不起來，就是清泉檢查哨倒的
    那次的颱風。」、「（檢察官問：你是於93年10月才到汶水
    服務，為何之前稱是93年7 月颱風過後？）那時候我們是颱
    風過後才調去汶水的。」、「（檢察官問：你今日所述購買
    安非他命部分，與你之前在偵查所述有很多不一致之處，包
    含你之前跟被告購買2 、3 次，僅有1 次跟他人合資購買，
    與你剛才所述不同，有何意見？）可能是我記錯了，因我真
    的有跟他買過，我講過的話也會忘記，且事情過很久了，我
    無法記得一清二楚。」、「（辯護人問：你以前都跟誰購買
    毒品？）跟被告。」、「（辯護人問：你是稱你9 月份跟被
    告購買的，有無錯誤？）對。」、「（辯護人問：剛才檢察
    官問你是何時跟被告購買毒品、、、『證人打斷直接回答辯
    護人之問題』？）我沒記錯，我是7 月颱風過後我才調去汶
    水，那段時間放假，颱風來。」、「（辯護人問：所以94
    年3 月11日檢察官問你說是在93年9 月到11月間跟被告購買
    毒品的，是否如此？）是，沒有記錯。」、「（辯護人問：
    你剛才回答檢察官說你用1 千元跟被告購買有3 、4 次，2
    千元的也有，次數忘記了，又稱有跟他人合資購買，也有3
    、4 次，所以你總共購買毒品之次數就有6 、7 次？）不能
    這樣算。」、「（辯護人問：不能這樣算，那應該怎麼算，
    你教我？）我跟人家1 起合買加起來3 、4 次，你跟我算6
    、7 次。」、「（辯護人問：你是93年10月25日才調去汶水
    ？）那時候颱風過後我們就在那邊等了，過去的日期是他們
    在用的，我們根本不知道是9 月還是10月，於颱風過後我們
    就在汶水的宿舍了。」、「（辯護人問：你是何時調去汶水
    ？）差不多是9 月份或10月份時，、、，因我記得那段時間
    我還在放假，那時在山上我就下山了，那時有颱風，我就一
    直等，等到主任叫我們去汶水上班，我看一下日期是9 月份
    ，我就和我朋友坐車去汶水，就一直住在那邊。」、「（檢
    察官問：你稱的颱風是艾利颱風？）名字我不知道。」、「
    （檢察官問：你本來是在觀霧管理站？）對。」、「（檢察
    官問：是觀霧管理站業務減縮時，你們去汶水？）因颱風過
    後路不通，所以我們都沒辦法去觀霧，我們都在待命，正式
    調去汶水是後來的事情。」、「（檢察官問：你稱颱風過後
    你們無法上去觀霧，所以就住在汶水中心？）是，路都沒辦
    法通，留在那邊的人是搭直昇機下來的。」、「（檢察官問
    ：你是否到10月份時才正式列為汶水替代役？）日期我記不
    清楚，我們主任有跟我們說有幾個人正式變成汶水的替代役
    。」、「（檢察官問：檢察官於94年3 月11日有請你作證，
    與今日跟你作證，以何次所述記憶較清楚？）當然是愈早愈
    清楚，今天以經過那麼久了，我怎麼可能記得清楚。」、「
    （檢察官問：你剛才稱你跟被告購買安非他命，他免費讓你
    施用的時間，我剛才是指你10月份調回汶水，你是指何時？
    ）在之前去汶水時就開始，還沒到10月。」、「（辯護人問
    ：你稱颱風過後，你們先搬去汶水住？）是。」、「（辯護
    人問：）剛才稱去汶水前先放假？）對。」、「（辯護人問
    ：放假放多久？）忘記了，很久就對了。」、「（辯護人問
    ：有無超過一個月？）沒有。」、「（辯護人問：有無超過
    3 個禮拜？）沒有，、、，差不多2 個禮拜，因我們放假幾
    乎放5 天，比我們放假要長很多，之後我們主任就打電話叫
    我們去汶水的。」等語（以上參審卷第212 至224 頁）。
  (四)是由受保護證人甲2之前述證詞，可知渠係證稱渠曾於雪霸國
    家公園管理處觀霧服務站服替代役，於93年間，在颱風過後
    ，因通往觀霧服務站之道路，均未暢通，渠與其他替代役男
    在待命，留在觀霧服務站之人，係搭乘直昇機下山。後來吳
    宗穎（音同）主任打電話叫渠至汶水服務中心上班，渠即與
    朋友住在該中心宿舍，當時係93年9 月份。之後吳主任通知
    渠，正式變成汶水服務中心之替代役男。而至前述宿舍不到
    1 個月內，被告丙○○，於911 寢室，免費提供渠施用第2
    級毒品安非他命2 次。在93年9 月間到11月14日左右，地點
    都在911 寢室，每次1 千元，其中有一次是跟甲3共資2000元
    ，均是1 包安非他命等情。
  (五)受保護證人甲3（年籍資料詳卷）於檢察官偵查時於具結後證
    稱：「（問：你的毒品來源？）有根陳俊棠，丙○○拿過。
    」、「（問：向倪購買情形？）93年10月間在倪911 寢室，
    平均3 天跟他買1 次500 到1000元，到這件被發現後我就不
    敢再用了。」、「（問：期間你有無跟他人共資購買？）有
    。是與甲2。每人出1000元向倪買1 包安非他命。」等語（以
    上參94年度毒偵字第338 號卷宗第38至39頁）。是由受保護
    證人甲3之前述證詞，可知渠係證稱於93年10月間起，迄被發
    現為止，在被告丙○○911 寢室，平均3 天向被告丙○○購
    買500 元至1000元之安非他命。其中曾與受保護證人甲2，每
    人出1000元，向被告丙○○購買1 包安非他命等情。
  (六)受保護證人甲4（年籍資料詳卷）於檢察官偵查時於具結後證
    稱：「（問：有無觀察勒戒過？）沒有。」、「（問：你的
    毒品來源為何？）93年9 月間在倪911 寢室，當時跟他拿了
    1 小包安非他命，我丟500 元給他。此後我就到臺北市天母
    地區某家PUB 購買了。」等語（以上參94年度毒偵字第338
    號卷宗第41至42頁）。是由受保護證人甲4之證詞，可知渠係
    證稱於93年9 月間某日，在被告丙○○911 寢室，以500 元
    向被告丙○○購買1包安非他命等情。
  (七)證人乙○於本院審理時具結後證稱：「（辯護人問：94年3
    月23日檢察官曾提你出來問話，是否記得？）記得。」、「
    （辯護人問：那天你是和被告同1 天被提解出來？）是。」
    、「（辯護人問：你們之間發生什麼事情？）我們有聊天，
    被告跟我聊他的毒品放在哪裡，沒有談其他的。」、「（
    辯護人問：是否記得檢察官問你什麼？）跟檢察官說毒品放
    在天花板上面，餘沒有。」、「（辯護人問：被告有無告訴
    你，他因什麼案件被羈押？）毒品。」、「（辯護人問：提
    示94毒偵124 號卷第88頁背面倒數第10行，有何意見？）我
    有問被告因何案被羈押，他說販毒，且說他被他朋友指認，
    他說他有賣給他們3 、4 個人，但是最後面這句話我好像沒
    有講過。」、「（辯護人問：你的意思是檢察官記載的不是
    你講的？）當時我神智恍惚我不曉得，我記得他沒有這樣講
    ，我只知道他有說是他的同伴指認他販毒。」等語（參本院
    審卷第137 至139 頁）。是渠上述之證詞，係證稱渠與被告
    丙○○同一日為檢察官提解訊問，被告丙○○向渠稱係因販
    毒在押，並稱係被朋友指認，但當時精神恍惚，好像被告並
    未稱有賣給3、4人等情。然查：
    1.證人乙○於檢察官訊問時具結後證稱：「（問：今日是否
      與倪志祥（應為翔之誤）一同自苗所提解本署？）是。」
      、「（問：他有無跟你說何事？）我問他說，你被搜到什
      麼東西？他說檢察官說有在冷氣機上扣到吸食器，其他東
      西藏在雪霸的寢室內天花板上的燈座上，裡面有一包海洛
      因、安非他命，沒有被搜出來。」、「（問：你有問他因
      何案被羈押？）有。他說他被雪霸的替代役指認他販毒，
      他說他有賣給他們。一共有4 個人。」、「（問：他有跟
      你講，他被陷害嗎？）沒有。」、「（問：你跟他是否之
      前就認識了？）沒有。今天提解過來在車上，他才講這些
      事情。」等語（以上參94年毒偵字第124 號第88至89頁、
      94年毒偵字第338 號第51至52頁、94年毒偵字第461 號第
      71至72頁）。
    2.是由證人乙○於檢察官訊問時之證詞，可知渠係證稱被告
      丙○○與渠一同提解至臺灣苗地方法院檢察署，被告丙○○稱因雪霸之替代役指認販毒，被告丙○○有賣給他們，
      共4 個人等情。是證人乙○於本院審理時及檢察官訊問時
      之證詞，有前後不一之情形。
    3.但徵諸證人即苗栗縣警察局竹南分局偵查員詹易昌於檢察
      官偵查時，具結後證稱：「（問：前次是否接受檢察官指
      揮，攜同被告乙○外出查案？）是。」、「（問：查案過
      程中。乙○有無說他人之事？）有，他說雪霸管理處之役
      男丙○○與他同房，並向我們說，丙○○說檢察官有前往
      搜索，但沒有將東西全部找出來，我們再問他什麼東西，
      請他將知道之實情說出，他說，毒品放在役男寢室的燈座
      內，但沒明確說出哪一間寢室，這些話是我們要將乙○送
      往地檢署路途中說的，乙○也說，請我們跟檢察官報告，
      我們就由小隊長向檢查官報告。」等語（參上參94年毒偵
      字124號第92頁）。
    4.是由證人詹易昌之前述證詞，衡諸卷附之檢察官履勘現場
      筆錄、檢察官偵查指揮書（參94年毒偵字124 號第9596頁
      ）、及苗栗縣警察局大湖分局搜索扣押筆錄、扣押物品目
      錄表、搜索同意書、照片、查獲涉嫌毒品危害防制條例毒
      品初步檢驗報告單（參94年度偵字第1263號卷第21至30頁
      ）所示。可知檢察官於94年4 月11日10時許，在雪霸國家
      公園管理處911 號宿舍之書桌燈罩內，查獲第2 級毒品安
      非他命1 小包之事實。是檢察官依據證人乙○、詹易昌之
      證詞，在上址查獲第2 級毒品安非他命。由此足見，證人
      乙○於檢察官訊訊時結證之證詞，應屬真實。而渠於本院
      審理時所為之相異證詞，實為迴護被告丙○○之詞，不足
      採信。
  (八)雖辯護人之辯護意旨，認受保護證人甲2之證詞，有前後不一
    、矛盾之處，不可採信。但查，徵諸卷附之交通部氣象局94
    年11月30日中象參字第0940007017號函，及該函所附之中華
    民國93年（西元2004年）中央氣象局颱風警報發布概況表（
    參本院審卷第185 至189 頁）、雪霸國家公園管理處替代役
    男服勤資料（參本院審卷第208 頁）所示。可知中央氣象局
    於93年8 月23日14時30分，發布艾莉颱風之陸上警報，於93
    年8 月25日到達臺灣東北方海面後緩慢偏西移動東過臺灣北
    部近海，進入臺灣海峽後逐漸轉向西南西，25日22時由金門
    東北方進入福建。受颱風外圍環流影響，北部、東北部、中
    南部有豪雨發生，引發嚴重土石流災情，以新竹縣五峰鄉桃
    山村最為嚴重。而雪霸國家公園管理處觀霧服務站，因艾莉
    颱風影響，業務減縮。是受保護證人甲2證稱渠於颱風侵襲臺
    灣前，受保護證人甲2正在放假，嗣因颱風侵台，導致道路中
    斷，受保護證人甲2無法至觀霧服務站報到，乃在待命中。嗣
    因長官之命令，先至汶水服務區住宿，之後改為汶水服務區
    之替代役男等情，核與上述中央氣象局、雪霸國家公園管理
    處函文、資料所示之情形相符。準此，渠應係於93年9 月間
    ，即於汶水服務中心住宿待命，嗣因人事作業等因素，於93
    年10月25日改為汶水服務區之替代役男。是渠證稱於93年9
    月間，在911 寢室，受被告丙○○無償轉讓第2 級毒品安非
    他命2 次，及於93年9 月間起至同年11月14日（被告丙○○
    於是日為警發查獲前述毒品施用器具）止，在同址向被告丙○○購買安非他命等事實為真。尚不能以渠在本院審理時，
    就渠購買毒品之次數、合資之次數，略有出入，遽而認定渠
    之證詞為虛。是辯護人之此節辯護意旨，容有誤會，附此敘
    明。是由受保護證人甲1至甲4等4 人之上述證詞，參酌證人乙○、詹易昌2 人，於檢察官偵查時所為之證詞，可知被告丙○○於前述時、地，轉讓第2 級毒品安非他命予受保護證人
    甲1甲2；並於附表所示之時、地，販賣第2 級毒品安非他命，
    予受保護證人甲1等4 人。
  (九)至證人即雪霸國家公園管理處替代役男管理幹部己○○於本
    院審理時結證稱：被告丙○○曾告知渠要去找陳俊棠（替代
    役男）理論，係有關陳俊棠偷被告毒品之事。被告丙○○、
    陳俊棠即在房間內發生口角、推擠。劉一德（替代役男）曾
    找替代役承辦人員，稱與被告丙○○發生口角。被告丙○○
    曾受傷，渠不知道被告被誰打，被告向渠稱是劉一德及其他
    人所打等語（參本院審卷第124 至133 頁）。但就證人己○○之證詞觀察，有關被告丙○○與陳俊棠、劉一德等人發生
    之衝突、口角之原因，均係被告丙○○所告知，實則證人己○○並不清楚原由為何。尚不能僅因被告丙○○陳稱與受保
    護證人甲2等人有過節，遽認受保護證人甲2等人之上述證詞，
    係出於挾怨報復所為而不足採信。至證人丁○○於本院審理
    時具結後證稱：渠曾聽見被告丙○○與彭偉恩之對話，得悉
    彭偉恩向被告稱，警察叫彭偉恩說被告丙○○提供安非他命
    予彭偉恩，彭偉恩稱至法院再說是警察叫彭偉恩如此說等語
    （參本院審卷第134 至136 頁）。但徵諸受保護證人甲1至甲4
    等4 人，於檢察官訊問時，具結後證稱渠等於上述時、地，
    向被告丙○○購買安非他命，已如前述。就證據法則而論，
    尚不能以證人丁○○之前述證詞，推翻受保護證人甲1等4 人
    ，於檢察官訊問時，具結後所為證詞之真實性。
  (十)至被告丙○○提出之診斷證明書（參本院審卷第48頁），可
    見被告於94年1 月7 日因頭皮撕裂傷等傷害，至仁詳醫院就
    診。雖被告丙○○陳稱係劉一德所毆傷，然徵之證人己○○
    之證詞，可見被告丙○○此節陳述之真實性尚屬可疑。且受
    保護證人甲1至甲4等4 人，於檢察官訊問時，具結後證稱渠等
    於上述時、地，向被告丙○○購買安非他命，亦如前述。就
    證據法則而論，亦不能以被告丙○○之此節辯解，遽認受保
    護證人甲1至甲4等4 人，前述具結後之證詞不可採信。
  (十一)綜上，被告丙○○自白連續施用第1 級毒品海洛因、第2 級
    毒品安非他命之部分，與犯罪事實相符，堪以採信。其否認
    有轉讓、販賣第2 級毒品等犯行，顯為臨訟卸責之詞，不可
    採信。此外，復有中央氣象局颱風警報發布概況表、雪霸國
    家公園管理處替代役男服勤資料各1 份、本院公務電話紀錄
    在卷足稽，其轉讓、販賣第2 級毒品犯行，洵堪認定。
四、按犯毒品危害防制條例第10條施用第1 級、第2 級毒品之罪
    者，檢察官應先聲請法院裁定將被告令送勒戒處所觀察、勒
    戒，經觀察、勒戒後，認有繼續施用毒品傾向者，應由檢察
    官聲請法院裁定將被告令入戒治處所施以強制戒治，且經強
    制戒治執行完畢釋放後，5 年內再犯第10條之罪，檢察官應
    依一般刑事訴訟程序予以起訴論罪科刑，此觀諸毒品危害防
    制條例第20條第1 項、第2 項、第23條第2 項前段規定自明
    。經查，被告丙○○前因施用毒品案件，經臺灣基隆地方法
    院裁定送觀察、勒戒結果，認為無繼續施用毒品傾向，於89
    年9 月28日，經臺灣基隆地方法院檢察署檢察官，以89年度
    毒偵緝字第307 號為不起訴處分確定；復因施用毒品案件，
    經臺灣基隆地方法院裁定送觀察、勒戒結果，認為有繼續施
    用毒品傾向，經送強制戒治，嗣於91年2 月8 日依法院裁定
    停止強制戒治，並交付保護管束，保護管束期間於91年5 月
    1 日期滿，此有臺灣高等法院被告全國前案紀錄表、臺灣苗
    栗地方法院檢察署刑案資料查註紀錄表各1 份附卷可參。被
    告前既曾因施用毒品案件，經強制戒治執行完畢釋放後5 年
    內，再犯本案施用毒品罪，依毒品危害防制條例第23條第2
    項之規定，應予依法論科。
五、經查，海洛因、安非他命，分屬毒品危害防制條例第2 條第
    2 項第1 款、第2 款所規定之第1 級毒品、第2 級毒品。核
    被告丙○○就事實欄二部分所為，係犯毒品危害防制條例第
    10條第1 項、第2 項施用第1 級毒品罪、施用第2 級毒品罪
    。被告持有第1 級毒品海洛因、第2 級毒品安非他命，復進
    而施用，其持有第1 級、第2 級毒品之低度行為，均為施用
    毒品之高度行為所吸收，均不另論罪。被告丙○○就事實欄
    三前段部分所為，係犯毒品危害防制條例第8 條第2 項之轉
    讓第2 級毒品罪。被告丙○○就事實欄三後段部分所為係犯
    毒品危害防制條例第4 條第2 項之販賣第2 級毒品罪。被告
    丙○○販賣、轉讓安非他命前之持有低度行為，應為販賣、
    轉讓之高度行為所吸收，亦均不另論罪。又被告丙○○先後
    多次施用第1 級、第2 級毒品、轉讓第2 級毒品、販賣第2
    級毒品等犯行，各自時間緊接，各自罪名與構成要件相同，
    顯係各自基於概括犯意而為，應各自依連續犯規定論以一罪
    ，並各自加重其刑（法定刑為無期徒刑部分，依法不得加重
    ）。又其所犯上述施用第1 級、第2 級毒品、轉讓第2 級毒
    品、販賣第2 級毒品等犯行，均屬犯意各別、行為互殊，均
    應予以分論併罰。又被告丙○○曾有多次竊盜及妨害自由等
    前科，前因犯竊盜案件，於90年3 月20日，經臺灣高等法院
    以89年度上易字第4628號判處有期徒刑4 月；再因違反毒品
    危害防制條例案件，分別於90年7 月20日、同年12月27日，
    經臺灣基隆地方法院，以90年度訴字第165 號、90年度訴字
    第609 號，判處有期徒刑5 月、6 月確定，嗣裁定應執行有
    期徒刑10月，經接續執行後，於92年4 月4 日縮短刑期假釋
    出獄，假釋期間交付保護管束，而於92年5 月5 日假釋期滿
    未經撤銷假釋，視為執行完畢等情，此有臺灣高等法院被告
    全國前案紀錄表及臺灣苗栗地方法院檢察署刑案資料查註紀
    錄表各1 份附卷可佐，其於上述案件執行完畢後，5 年內再
    犯本件最重本刑為有期徒刑以上之上述4 罪，均為累犯，應
    均依刑法第47條之規定遞加重其刑（法定刑為無期徒刑部分
    ，依法不得加重）。爰審酌被告丙○○歷經觀察勒戒、強制
    戒治後，再次犯本件施用毒品犯行，顯見其意志不堅，有失
    政府制定毒品危害防制條例之立法美意；又被告丙○○轉讓
    第2 級毒品安非他命與他人施用，所為戕害他人健康至鉅，
    行為實不足取，且其犯後認犯行、飾詞卸責，足見其犯後態
    度不佳；又被告丙○○所犯之販賣第2 級毒品罪，危害社會
    治安甚鉅，蓋購買毒品者，甚多因施用毒品之結果，無工作
    能力，且一般均無正當工作收入，若非尋求親友經濟奧援，
    常會藉竊盜、搶奪等行為或再將購入之毒品重新販出牟利，
    以資作購買毒品費用，是其之惡性不可謂不重。復衡酌其於
    犯罪後飾詞卸責，可見犯後態度不佳，並無悔意，再斟酌其
    犯罪之動機、目的、手段、所生危害、犯後態度等一切情狀
    ，就其施用第1級 毒品、第2 級毒品、轉讓第2 級毒品、販
    賣第2 級毒品部分之犯行，分別量處如主文所示之刑，及就
    轉讓、販賣毒品部分併科罰金，並分別就罰金部分，諭知易
    服勞役之折算標準。並定其應執行刑，及就罰金部分諭知易
    服勞役之折算標準。「移送併辦部分，係同一事實，附此敘
    明」。
六、扣案之海洛因1 小包（淨重0.13公克，空包裝重0.51公克）
    、安非他命1 小包（含袋重0.4 公克），分別係第1 、2 級
    毒品，均應依毒品危害防制條例第18條第1 項前段規定，沒
    收銷燬之。又扣案注射針筒6 支，係被告所有，供其施用第
    1 級毒品海洛因之用；扣案之毒品包裝袋1 個、吸食器3 組
    、塑膠管4 支、刮勺2 支、打火機1 個，係被告所有，供其
    施用第2 級毒品安非他命之用，業據其陳述明確；至瓦斯噴
    燈1 支，雖被告否認其所有。但查，被告於警詢時陳稱係以
    前所放等語（參94年毒偵字第461 號第17頁），證人己○○
    證稱911 寢室為替代役男丙○○1 人居住等語（參同偵卷21
    頁），可見上述寢室係被告1 人獨自使用，前述瓦斯噴燈，
    應係其所有，且供其施用第2 級毒品所用，其空言否認，並
    不足採信。是前述注射針筒6 支、毒品包裝袋1 個、吸食器
    3 組、塑膠管4 支、刮勺2 支、打火機1 個、瓦斯噴燈1 個
    等物品，均應依刑法第38條第1 項第2 款之規定沒收之。
七、復查，被告丙○○販賣如附表所示之第2 級毒品安非他命所
    得財物為新臺幣（下同）7000元「附表所示販賣第2 級毒品
    安非他命所得財物，係以最有利於被告之方式認定。編號1
    部分，販賣所得為500 元；編號2 部分，販買所得為4000元
    ；編號3 部分，以93年10月31日起迄93年11月14日止，每3
    日購買1 包，共購買5 次，扣除其中1 次與甲2合資2000元（
    甲2 、甲3 合資2000元購買毒品部分，計入甲2購買之金額，亦
    即以甲2用2000元向被告購買，甲3部分則予以扣除），每次50
    0 元，500 元×4 ＝2000元；甲4部分500 元，總計500 元（
    甲1）＋4000元（甲2）＋2000元（甲3）＋500 元（甲4）＝7000
    元」。而被告前述未扣案之販賣毒品所得財物，應依毒品危
    害防制條例第19條第1 項之規定沒收，如全部或一部不能沒
    收時，以其財產抵償之。
據上論斷，應依刑事訴訟法第299 條第1 項前段，毒品危害防制
條例第4 條第2 項、第8 條第2 項、第10條第1 項、第2 項、第
18條第1 項前段、第19條第1 項，刑法第11條前段、第56條、第
47條、第51條第5 款、第7 款、第42條第2 項、第3 項，現行法
規所定貨幣單位折算新臺幣條例第2 條，罰金罰鍰提高標準條例
第2 條，判決如主文。
本案經檢察官黃智勇到庭執行職務。
中    華    民    國    95    年    1     月    11    日
                  刑事第三庭審判長法  官  柳 章 峰
                                  法  官  吳 國 聖
                                  法  官  呂 曾 達
以上正本與原本無異。
如不服本判決，應於判決送達後10日內，向本院提出上訴狀（應
附繕本）。
                                  書記官  陳 淑 華
中    華    民    國    95    年    1     月    11    日
附錄本判決論罪之法條：
毒品危害防制條例第4條
製造、運輸、販賣第一級毒品者，處死刑或無期徒刑；處無期徒
刑者，得併科新臺幣 1 千萬元以下罰金。
製造、運輸、販賣第二級毒品者，處無期徒刑或 7 年以上有期徒
刑，得併科新臺幣 7 百萬元以下罰金。
製造、運輸、販賣第三級毒品者，處 5 年以上有期徒刑，得併科
新臺幣 5 百萬元以下罰金。
製造、運輸、販賣第四級毒品者，處 3 年以上 10 年以下有期徒
刑，得併科新臺幣 3 百萬元以下罰金。
製造、運輸、販賣專供製造或施用毒品之器具者，處 1 年以上 7
年以下有期徒刑，得併科新臺幣 1 百萬元以下罰金。
前五項之未遂犯罰之。
毒品危害防制條例第8條
轉讓第一級毒品者，處 1 年以上 7 年以下有期徒刑，得併科新
臺幣 1 百萬元以下罰金。
轉讓第二級毒品者，處 6 月以上 5 年以下有期徒刑，得併科新
臺幣 70 萬元以下罰金。
轉讓第三級毒品者，處 3 年以下有期徒刑，得併科新臺幣 30 萬
元以下罰金。
轉讓第四級毒品者，處 1 年以下有期徒刑，得併科新臺幣 10 萬
元以下罰金。
前四項之未遂犯罰之。
轉讓毒品達一定數量者，加重其刑至二分之一，其標準由行政院
定之。
毒品危害防制條例第10條
施用第一級毒品者，處 6 月以上 5 年以下有期徒刑。
施用第二級毒品者，處 3 年以下有期徒刑。


司法院資訊處製作；財團法人民間司法改革基金會備份。
